【裁判字號】    96,易,666
【裁判日期】    970215
【裁判案由】    竊盜
【裁判全文】
臺灣雲林地方法院刑事判決               96年度易字第666號
公  訴  人  臺灣雲林地方法院檢察署檢察官
被      告  乙○○
                    國民
上列被告因竊盜案件，經檢察官提起公訴（96年度偵字第5449號
），本院判決如下：
    主  文
乙○○共同竊盜，累犯，處有期徒刑捌月。扣案之汽車鑰匙壹支
沒收。
    事  實
一、乙○○前因竊盜案件，經本院於民國91年12月25日，以91年
    度易字第476 號判決判處有期徒刑1 年2 月確定；復因施用
    第一、二級毒品案件，經本院於92年5 月25日，以92年度訴
    字第50號判決分別判處有期徒刑1 年4 月、10月，定應執行
    有期徒刑2 年確定；又因贓物案件，經本院於92年7 月2 日
    ，以91年度易字第474 號判決判處有期徒刑5 月確定，嗣前
    開4 案經本院以92年度聲字第540 號裁定應執行有期徒刑3
    年4 月確定，於95年4 月6 日縮短刑期假釋出獄，至同年5
    月24日假釋期滿，以已執行論。詎其猶不知悛悔，竟與姓名
    、年籍不詳綽號「矮仔忠」之成年男子共同基於意圖為自己
    不法所有之犯意聯絡，推由乙○○於96年11月21日清晨3 時
    許，在雲林縣四湖鄉中湖巷青田超市旁，持「矮仔忠」所有
    之鑰匙1 支，開啟長易工程行即甲○○所有而停放在該處之
    車牌號碼F2-9193 號自用小貨車車門，並啟動電門而竊取得
    手，供渠等變賣之用。嗣於同日上午9 時許，其駕駛前開贓
    車至雲林縣口湖鄉○○村○○段715 地號土地某汽車回收場
    前之道路，等候「矮仔忠」前來取車時，為警當場查獲，並
    扣得前開供行竊所用之鑰匙1 支。
二、案經雲林縣警察局北港分局報告臺灣雲林地方法院檢察署檢
    察官偵查起訴。
    理  由
壹、程序方面：
一、按除簡式審判程序、簡易程序及第376 條第1 款、第2 款所
    列之罪之案件外，第一審應行合議審判，刑事訴訟法第284
    條之1 定有明文。本件被告乙○○所犯竊盜案件，係屬刑事
    訴訟法第376 條第2 款所列之罪之案件，依同法第284 條之
    1 規定，第一審自毋庸行合議審判，合先敘明。
二、證據能力方面：
    按被告以外之人於審判外陳述，雖不符刑事訴訟法第159 條
    之1 至之4 之規定，而經當事人於審判程序同意作為證據，
    法院審酌該言詞陳述或書面陳述作成時情況，認為適當者，
    亦得為證據；當事人、代理人或辯護人於法院調查證據時，
    知有同法第159 條第1 項不得為證據之情形，而未於言詞辯
    論終結前聲明異議者，視為有前項之同意，同法第159 條之
    5 定有明文。本件檢察官所舉所有書面及言詞陳述之證據能
    力，業經被告於本院行準備程序時表明同意作為證據，本院
    審酌該等供述證據之取得過程並無瑕疵，與本件待證事實間
    復具有相當之關聯性，以之為本件證據尚無不當，自得採為
    證據。
貳、實體方面：
一、上開事實，業據被告乙○○於本院審理時坦白承認，核與被
    害人甲○○於警詢指述之情節相符，並有扣案之鑰匙1 支可
    證。又被告於本院審理時供稱：是「矮仔忠」拿扣案的鑰匙
    給我，他說急需那部車，賣掉會分給我新臺幣（下同）5,00
    0 元至10,000元，我就拿該支鑰匙去偷車，並在他約的地方
    等他，要將車交給他，後來警察就出現等語，是姓名、年籍
    不詳綽號「矮仔忠」之成年男子，雖未實際為前開竊盜之犯
    行，然其事前有與被告謀議，並提供扣案之鑰匙1 支供被告
    行竊之用，事後復與被告相約在前開查獲地點取車，堪認「
    矮仔忠」與被告就竊取上開自用小貨車之犯行，確有犯意聯
    絡及行為分擔甚明。此外，復有贓物認領保管單1 紙及照片
    4 張附卷可稽，足認被告自白與事實相符，自可採信。從而
    ，本件事證已臻明確，被告犯行堪予認定，應依法論科。
二、論罪科刑：
  (一)核被告所為，係犯刑法第320 條第1 項之竊盜罪。又其與姓
    名、年籍不詳綽號「矮仔忠」之成年男子間，就前開犯行有
    犯意聯絡及行為分擔，應論以共同正犯。起訴書漏未論列「
    矮仔忠」為共同正犯部分，應予補充，附此敘明。
  (二)被告有如前開事實欄所載之前科紀錄，甫於95年5 月24日假
    釋期滿，以已執行論，有臺灣高等法院被告前案紀錄表1 份
    在卷可稽，其受徒刑之執行完畢後，5 年以內故意再犯本件
    有期徒刑以上之罪，為累犯，應依刑法第47條第1 項規定加
    重其刑。
  (三)本院審酌被告曾有竊盜、贓物及違反毒品危害防制條例等前
    科，有前開被告前案紀錄表1 份在卷可憑，素行不佳，且其
    正值壯年，不思以正當途徑賺取金錢，竟貪圖一己私利，與
    「矮仔忠」共謀竊取他人價值非低之自小貨車，供渠等變賣
    現金花用，造成被害人蒙受損失非低，其無視法紀，惡性重
    大，惟念其僅國小畢業，智識程度不高，且犯後坦承犯行，
    態度尚可，暨其犯罪之動機、目的、手段、所生危害等一切
    情狀，量處如主文所示之刑，並定其應執行之刑，以示懲儆
    。
  (四)按共同正犯因相互間利用他方之行為，以遂行其犯意之實現
    ，本於責任共同之原則，共同正犯應對所參與犯罪之全部事
    實負責，有關從刑之沒收部分，雖他共同正犯所得之物，亦
    應於其本身所處主刑之後，併為沒收之諭知（最高法院92年
    度臺上字第7050號裁判意旨參照）。本件扣案之鑰匙1 支為
    共同正犯「矮仔忠」所有，且係供被告犯本件竊盜所用之物
    ，業據被告於本院審理時供承在卷，揆諸前揭裁判意旨，雖
    為其他共同正犯所有，仍應依刑法第38條第1 項第2 款規定
    宣告沒收。
三、適用之法律：
  (一)刑事訴訟法第284條之1前段、第299 條第1 項前段。
  (二)刑法第320條第1項、第47條第1項、第38條第1項第2款。
  (三)刑法施行法第第1條之1。
本案經檢察官江柏青到庭執行職務。
中    華    民    國    97    年    2     月    15    日
                  刑事第六庭  法  官  黃楹榆
以上正本證明與原本無異
如不服本判決，應於判決送達後10日內，向本院提出上訴狀（須
附繕本）。
                              書記官  李雅怡
中    華    民    國    97    年    2     月    15    日
附錄本案論罪科刑法條全文：
刑法第320 條第1 項
意圖為自己或第三人不法之所有，而竊取他人之動產者，為竊盜
罪，處5 年以下有期徒刑、拘役或5 百元以下罰金。
意圖為自己或第三人不法之利益，而竊佔他人之不動產者，依前
項之規定處斷。
前二項之未遂犯罰之。


司法院資訊處製作；財團法人民間司法改革基金會備份。
